【裁判字號】    96,訴,738
【裁判日期】    970307
【裁判案由】    違反毒品危害防制條例
【裁判全文】
臺灣嘉義地方法院刑事判決        九十六年度訴字第七三八號
公  訴  人  臺灣嘉義地方法院檢察署檢察官
被      告  甲○○
                    ）
                    號
                    （
指定辯護人  楊勝夫律師
被      告  戊○○
                    日生）
                    號
指定辯護人  李昶欣律師
上列被告等因違反毒品危害防制條例案件，經檢察官提起公訴（
九十六年度偵字第五一八八號），本院判決如下：
    主  文
甲○○製造第二級毒品未遂，處有期徒刑肆年陸月。扣案如附表
一、二（除編號第二十七外）所示之物，均沒收。
戊○○無罪。
    事  實
一、甲○○前因違反肅清煙毒條例之販毒案件，經臺灣臺中地方
    法院以八十二年度重訴字第三四八四號判處無期徒刑，上訴
    後經臺灣高等法院臺中分院以八十三年度上重訴字第二三號
    判決上訴駁回確定送監執行，甫於民國九十五年七月二十六
    日假釋出監，現仍在假釋中。其明知甲基安非他命係毒品危
    害防制條例所定之第二級毒品，不得製造，詎因見製造甲基
    安非他命可得暴利，乃基於製造甲基安非他命之犯意，於九
    十六年三、四月間，向不知情之小學同學戊○○商借戊○○
    承租與其妻、子共同居住，位於雲林縣虎尾鎮興南里三二九
    號之房屋內之一房間，作為製造甲基安非他命之場所，並搬
    入如附表二（除編號第二十七外）所示氫氧化鈉、檸檬酸、
    草酸、乙酸鈉、酒精、丙酮、乙醚、鹽酸、冷凝器、脫水機
    、排煙機、溫度計、比重計、活性碳、玻璃管、攪拌棒、試
    管、玻璃皿、酸鹼值試劑、燒杯、量杯、石灰水、保鮮盒、
    鋁箔紙、燒杯支架、天秤、濾紙、漏斗、酒精燈組、磅秤、
    小蘇打粉、濾網、砵杵組等用以製造甲基安非他命之化學藥
    品及器械設備後，以甲基麻黃鹼（Methylephedrine）為原
    料，依其獄中習得及自行研究所悉之方法暨製程，在虎尾溪
    邊及上開房間內進行以丙酮、乙醚等溶劑浸溶後，加入鹽酸
    攪拌，再經溶洗過濾風乾之鹵化等製造程序，迨製造產生含
    去甲假麻黃鹼（Cathine）及甲基麻黃鹼物質之中間產物後
    ，因技術未臻成熟而未能製造完成甲基安非他命即經警循線
    於九十六年六月三十日凌晨查獲而未遂，並在上開房屋內扣
    得附表一所示上開甲基麻黃鹼毛重四百零九點八公克（包裝
    塑膠袋重十一點六二公克，取零點一五公克鑑定用罄，餘三
    百九十八點零三公克）、含去甲假麻黃鹼及甲基麻黃鹼之白
    色粉末淨重四點三四二公克（驗後淨重四點三三四公克）及
    如附表二（除編號第二十七外）所示製造甲基安非他命之化
    學藥品及器械設備等物。
二、案經海岸巡防總局北部地區巡防局移送臺灣嘉義地方法院檢
    察署檢察官偵查起訴。
    理  由
壹、被告甲○○部分
一、訊據被告甲○○坦承有製造甲基安非他命未遂之犯行，惟辯
    稱：上開扣案甲基麻黃鹼、含去甲假麻黃鹼及甲基麻黃鹼之
    白色粉末，是綽號大龍之友人所帶來一桶製造安非他命失敗
    之黑水，要伊幫忙過濾看看，伊才由該黑水中撈出上開扣案
    白色粉末，再加入強酸試圖將之還原成原料，並非製造甲基
    安非他命之原料云云；其辯護意旨稱：被告甲○○之行為僅
    止於受友人大龍之託，就大龍交付一桶製造毒品失敗之廢水
    ，以過濾器嘗試能否過濾黑色雜質，而該桶廢水並非屬第二
    級毒品，被告受託代為嘗試過濾黑色雜質，其犯意並非在製
    造第二級毒品，且未查扣為證，既無法證明該桶廢水之成分
    ，對於該桶廢水涉嫌製造毒品部分，顯然無法成立；又扣案
    之去甲假麻黃鹼屬第三級毒品、甲基麻黃鹼屬第四級毒品（
    按：為第四級管制藥品原料藥），被告甲○○僅係持有而非
    製造之成品或半成品，依法並無科刑之規定，自應諭知被告
    甲○○無罪云云。
二、經查，被告甲○○迭於警詢、偵查及本院訊問、審理中坦承
    有製造甲基安非他命之事實不諱，有警詢、偵訊及本院訊問
    、審判筆錄附卷可稽（參見警卷第一頁至第四頁、偵卷第二
    十二頁至第二十三頁、聲羈卷第六頁至第十頁、本院卷一第
    十九頁、卷二第一○二頁），其嗣固辯稱扣案之甲基麻黃鹼
    、含去甲假麻黃鹼及甲基麻黃鹼之白色粉末，係由大龍帶來
    之一桶黑水中撈出，再加入強酸試圖將之還原成原料，並非
    製造甲基安非他命之原料云云。惟查，上開製造甲基安非他
    命之事實、製造之流程、進度、扣案製毒工具之使用等等，
    業據被告甲○○於警詢時供稱：「（你這些製造安非他命毒
    品技術是向何人學習的？）我在獄中大家閒聊中，一點一滴
    所學的……我獨自製造的……（所查獲之脫水機用途為何？
    ）是用來脫化學藥劑丙酮的。（請敘述製毒的流程？）先用
    強酸氧化，再來洗乾淨，溶水打入液體裡面。（我們所查獲
    一容器中有插二支吸管，是有什麼用途？）是用來過濾用的
    。（一般製毒過程有三階段，你是在什麼地方完成的？）第
    一階段用鹽酸洗麻黃素在虎尾溪邊完成，第二階段就在興南
    里三二九號室內完成，第三階段結晶就做不起來了。」（參
    見警卷第三頁至第四頁）、於偵查中供述：「（製造毒品的
    流程？）先用強酸，把強酸加入麻黃素，再來丙酮洗，就可
    以做出安非他命。我自己製作，設備都是我買的。」（參見
    偵卷第二十三頁）、於本院訊問時供陳：「（扣案物品誰的
    ？）我的。（作何用途？）製造安非他命。（在何處製造？
    ）在興南里那裡。（從何時開始製作？）三個月前。（成品
    做多少？）沒有成品，都是在試。（不是已經過濾？）有用
    酸下去，一定要洗，然後把酸過濾。（製作安非他命？）拿
    去賣。」、「（何時開始做？）大約九十六年四、五月，就
    是被查獲前一、二個月開始製作。（扣案的排煙機作何用？
    ）有時候因為溶劑的味道，酸要洗，要透過排煙及石灰水，
    比較沒有味道。（脫水機作何用？）洗溶劑用，把丙酮脫掉
    。（其他扣案物品是否都是你犯罪所用之物？）是的。強酸
    都是要用玻璃製品才可以裝。」（參見聲羈卷第七頁至第八
    頁、本院卷一第十九頁至第二十頁）等語明確，核與證人即
    本件查緝人員己○○於本院結證稱：「我們查緝的毒品工廠
    通常都會把水排到溪水，如果有製毒，因為都是強酸強鹼，
    附近的植物會枯黃。我們到甲○○的老家，也是在汽車行附
    近查看，草有枯黃的現象，因為他家附近有一條好像是虎尾
    溪或是什麼溪流的。」之情相符（參見本院卷二第八十七頁
    ），堪認被告甲○○上開供承屬實，其確已著手製造甲基安
    非他命甚明。至其上開所辯大龍交付之黑水並未扣案，亦未
    經鑑驗，無從認定確如被告甲○○所述含有本件扣案之甲基
    麻黃鹼、含去甲假麻黃鹼及甲基麻黃鹼等成分；況其辯稱由
    該黑水中撈出上開扣案白色粉末，再加入強酸試圖將之「還
    原」成原料云云，係逆向之反應，亦與其前開所供係「製造
    」之流程，並已進行第一階段、第二階段，至第三階段則無
    法完成等語顯然不符，是其本院審理中始翻異前詞為上開辯
    稱，顯係事後圖卸之詞，其與其辯護意旨所辯，均尚難憑採
    。此外，上開扣案白色粉末經鑑驗結果，分別為製造甲基安
    非他命之原料甲基麻黃鹼、中間產物之含去甲假麻黃鹼及甲
    基麻黃鹼等成分一節，有內政部警政署刑事警察局九十六年
    七月十六日刑鑑字第○九六○一○○四二四號鑑定書、高雄
    醫學大學附設中和紀念醫院檢驗報告各一紙在卷可考（參見
    偵卷第七十二頁、第七十四頁）。復有如附表二（除編號第
    二十七外）所示製造甲基安非他命之化學藥品及器械設備等
    物扣案可資佐證，足認被告甲○○前開自白與事實相符，本
    件事證明確，被告甲○○犯行堪以認定。
三、被告甲○○已著手製造甲基安非他命，惟尚未製造完成即為
    警查獲，故核其所為，係犯毒品危害防制條例第四條第六項
    、第二項之製造第二級毒品未遂罪，爰依刑法第二十五條第
    二項規定，按既遂犯之刑減輕之。檢察官認被告甲○○與共
    同被告戊○○就上開製造第二級毒品之犯行，有犯意聯絡及
    行為分擔，為共同正犯，尚有誤會（詳下述）。審酌甲基安
    非他命係毒品危害防制條例所規定之第二級毒品，其危害甚
    大，施用者不惟殘害自身，且因施用甲基安非他命而散盡家
    財連累家人，或為買毒鋌而走險犯案者，亦屢見不鮮，甲基
    安非他命所造成之社會問題尤大於施用者本身所受之毒害，
    被告甲○○為謀個人私利，仍因販毒案件在假釋中，有臺灣
    高等法院被告前案紀錄表一份在卷可查，猶不畏嚴刑及後果
    ，著手製造甲基安非他命欲謀利，惟其犯後大致坦承犯行，
    且尚未製造完成甲基安非他命，並未販賣毒品予他人、尚無
    販售所得等一切情狀，認蒞庭實行公訴之檢察官建議判處有
    期徒刑八年尚屬過重，爰量處有期徒刑四年六月，以資懲儆
    。
四、又扣案甲基麻黃鹼毛重四百零九點八公克（包裝塑膠袋重十
    一點六二公克，取零點一五公克鑑定用罄，餘三百九十八點
    零三公克）及如附表二（除編號第二十七外）所示製造甲基
    安非他命之化學藥品及器械設備等物，乃供被告甲○○製造
    甲基安非他命所用之物，且為被告甲○○所有，均應依毒品
    危害防制條例第十九條第一項之規定沒收之。含去甲假麻黃
    鹼及甲基麻黃鹼之白色粉末淨重四點三四二公克（驗後淨重
    四點三三四公克），係製造第二級毒品甲基安非他命之中間
    產物，為因犯罪所生之物，且為被告甲○○所有，應依刑法
    第三十八條第一項第三款之規定沒收之。至附表編號第二十
    七之藥物手冊二本，經本院當庭勘驗結果，其書名分別為「
    實用藥物治療手冊」及「藥物學」，而被告甲○○稱非其所
    有，共同被告戊○○亦稱不知是何人所有（參見本院卷二第
    四十三頁），爰不併予宣告沒收。檢察官認上開扣案物品均
    應依毒品危害防制條例第十八條第一項之規定沒收銷燬之，
    亦有誤會。
貳、被告戊○○部分
一、公訴意旨略以：被告戊○○與甲○○二人均明知甲基安非他
    命係毒品危害防制條例所規定之第二級毒品，渠等二人見製
    造甲基安非他命可得暴利，乃基於共同製造甲基安非他命之
    犯意聯絡，由被告戊○○於九十六年三、四月間，出面承租
    雲林縣虎尾鎮興南里三二九號房屋作為製造甲基安非他命之
    場所，而由被告甲○○出資購買麻黃素、氫氧化鈉、檸檬酸
    、草酸、乙酸鈉、酒精、丙酮、乙醚、鹽酸、冷凝器、脫水
    機、排煙機、溫度計、比重計、活性碳、玻璃管、攪拌棒、
    試管、玻璃皿、酸鹼值試劑、燒杯、量杯、石灰水、保鮮盒
    、鋁箔紙、燒杯支架、天秤、濾紙、漏斗、酒精燈組、磅秤
    、小蘇打粉、濾網、砵杵組等物後，渠等二人即於上開處所
    製造甲基安非他命；然因渠等二人於製造甲基安非他命過程
    不順利，僅製造至滷水（俗稱黑水）階段之際，因無法結晶
    成甲基安非他命，由被告戊○○將滷水倒於水溝內而製造未
    遂。嗣警據報於九十六年六月三十日凌晨三時五十分許，於
    上開被告戊○○租屋處，扣得上開甲基麻黃鹼、含甲基麻黃
    鹼及去甲假麻黃鹼之白色粉末及如附表二所示之製造甲基安
    非他命之工具等物。因認被告戊○○與甲○○共同涉犯毒品
    危害防制條例第四條第六項、第二項之製造第二級毒品未遂
    罪云云。
二、按犯罪事實應依證據認定之，無證據不得認定犯罪事實；不
    能證明被告犯罪者，應諭知無罪之判決，刑事訴訟法第一百
    五十四條第二項、第三百零一條第一項分別定有明文。又事
    實之認定，應憑證據，如未能發現相當證據，或證據不足以
    證明，自不能以推測或擬制之方法，為裁判基礎，且認定犯
    罪事實所憑之證據，雖不以直接證據為限，間接證據亦包括
    在內，然而無論直接證據或間接證據，其為訴訟上之證明，
    須於通常一般之人均不致有所懷疑，而得確信其為真實之程
    度者，始得據為有罪之認定，倘其證明尚未達到此一程度，
    而有合理懷疑存在，無從使事實審法院得有罪之確信時，即
    應諭知被告無罪之判決（最高法院四十年臺上字第八六號、
    七十六年臺上字第四九八六號判例可資參照）。
三、起訴書認被告戊○○涉犯毒品危害防制條例第四條第六項、
    第二項之製造第二級毒品未遂罪，無非係以共同被告甲○○
    之供述、被告戊○○供稱承租上開房屋供被告甲○○使用，
    並於該處幫被告甲○○過濾黑水及上開扣案甲基麻黃鹼、含
    甲基麻黃鹼及去甲假麻黃鹼、如附表二所示之製造甲基安非
    他命之化學藥品及器械設備等物為其主要論據。訊據被告戊○○固坦承有承租上開房屋，並將其中一房間借予被告甲○○擺放器具使用，且曾幫被告甲○○過濾一桶由被告甲○○
    之友人大龍交付之水，後因無法過濾將該桶水掉入水溝等情
    ，惟堅決否認有何製造第二級毒品未遂犯行，其及其辯護意
    旨辯稱：伊早在九十五年十二月間就承租搬入上開房屋，九
    十六年一月中才與久未聯絡之被告甲○○偶然碰面，並無如
    起訴書所述「由被告戊○○於九十六年三、四月間，出面承
    租雲林縣虎尾鎮興南里三二九號房屋作為製造甲基安非他命
    之場所」之情形。而伊係做濾水設備，已經十幾年了，因承
    租之上開房屋較小，無法放置較大型濾水設備，被告甲○○
    表示所經營之中古車行仍有空間，伊遂將較大型濾水設備暫
    置於被告甲○○之中古車行內，嗣被告甲○○說要做減肥藥
    ，要向伊借過濾之設備，伊因將較大型之濾水設備擺放被告
    甲○○處，遂向被告甲○○表示伊租屋處有簡單的濾水設備
    ，亦可至伊租屋處做，被告甲○○即將一些器具搬入上開房
    屋使用。後來有一次，大龍搬一桶黑黑的水到被告甲○○之
    中古車行，被告甲○○要伊幫忙過濾該桶黑黑的水，並表示
    若可以過濾，大龍要跟伊買濾水設備，伊遂以小貨車將該桶
    黑黑的水載回上開房屋，但因無法過濾便將之到入水溝丟棄
    ，而因伊知被告甲○○有毒品之前科，曾問被告甲○○是否
    製毒，被告甲○○表示不是，伊才不疑有他，否則伊與老婆
    、小孩一家人都住在承租處，且小孩患有氣喘病，怎可能在
    該處製毒等語。
四、經查，起訴書所舉之證據固堪認定被告戊○○有承租上開房
    屋，並將其中一房間借予被告甲○○使用，而該房間為製造
    第二級毒品之場所，被告戊○○曾幫被告甲○○過濾一桶黑
    色液體等情。惟查：
（一）本件被告戊○○未曾自白，被告甲○○亦未供述，且檢察
      官並未提出其他證人證述被告戊○○有與被告甲○○共同
      製造第二級毒品之行為（亦即二人間有製造第二級毒品之
      犯意聯絡及行為分擔）。
（二）據證人即上開房屋之屋主丙○○於本院證稱：被告戊○○
      係於九十五年十月份左右與伊接洽承租上開房屋之事宜，
      簽立租約之時間則為九十五年十二月二十二日等語（參見
      本院卷二第三十四頁），並提出房屋租賃契約書一份影印
      附卷可查（參見本院卷二第五十七頁至第六十頁）；另據
      證人即喬藝廣告社之負責人乙○○於本院證述：九十五年
      十二月底，被告甲○○要伊去做廣告招牌時，被告戊○○
      剛好在伊店裡面，在那裡被告甲○○就說他們是國小同學
      ，有十幾年沒有見面等語明確（參見本院卷一第一八五頁
      至第一八六頁），是被告戊○○所辯係先承租、搬入上開
      房屋，嗣後才與久未聯絡之被告甲○○偶然碰面，並無如
      起訴書所述「由被告戊○○於九十六年三、四月間，出面
      承租雲林縣虎尾鎮興南里三二九號房屋作為製造甲基安非
      他命之場所」之情形等語，應堪採信。而據證人即查緝人
      員己○○證稱：查獲時上開房屋是住家，裡面確實有人在
      住，當時被告戊○○及小孩子住在裡面等語明確（參見本
      院卷二第八十六頁），且據被告戊○○提出之財團法人天
      主教若瑟醫院診斷證明書及病歷表等資料，亦足證明其子
      廖其舷確於八十五年間即經醫師診斷患有氣喘及過敏性鼻
      炎，而多次至該醫院接受門診治療（參見本院卷二第四十
      五頁至第五十三頁），是被告戊○○所稱上開房屋係供家
      人居住使用，且小孩子患有氣喘病等語，亦應屬實。
（三）又被告戊○○確係從事濾水設備行業之情，業據證人乙○○、查緝人員丁○○等人於本院證述明確（參見本院卷一
      第一八五頁、第一七九頁），復有營利事業登記證、經濟
      部公司執照、產品型錄等附卷可參（參見本院卷第三五八
      頁至第三六二頁），堪認屬實。而被告戊○○辯稱被告甲○○表示若能過濾該桶黑水，即要跟伊買濾水設備才幫忙
      過濾等語，核與被告甲○○所供相符（參見本院卷一第二
      十一頁），且與常理無違。再被告戊○○辯稱因伊知被告
      甲○○有毒品之前科，曾問被告甲○○是否製毒，被告甲○○表示不是，伊才不疑有他，否則伊與老婆、小孩一家
      人都住在承租處，且小孩患有氣喘病，怎可能在該處製毒
      等語，亦核與被告甲○○初於警詢時即供稱：係獨自製造
      ，並未對被告戊○○說出實情，伊騙被告戊○○係在抽植
      物鹼，被告戊○○並不知伊在製毒（參見警卷第三頁），
      及於本院訊問時供陳：「因為被告戊○○說他覺得來找我
      的人都不太正常，他問我是否有在做什麼毒品，我跟他說
      這個東西烏漆嘛黑的，而毒品應該都是白色的，不會這個
      樣子。」（參見本院卷一第二十一頁）等情相符，是被告
      戊○○上開所辯各節均非無據，並無不可採信之理由。況
      本件該桶所謂黑黑的水未經查扣或採驗，並無證據足以判
      斷該桶由大龍之人所帶往之黑黑的水，是否確如起訴書所
      指係製造第二級毒品之原料或中間產物，亦甚顯然。
（四）再據本件查緝人員己○○於本院證稱：「（當初通訊監察
      是針對哪些人？）甲○○。（有無其他人？）沒有。（本
      件是怎麼查獲到戊○○？）是在帶甲○○到製毒工廠的時
      候查獲到戊○○，製毒工廠是甲○○帶我們去的。（監控
      的對象是否有包括戊○○？）戊○○我記不清楚。（查獲
      逮捕甲○○時一直到製作筆錄之前，甲○○就戊○○涉案
      情節，供述為何？）我記不清楚，我記得是沒有，因為如
      果戊○○涉案嚴重的話，我們就會上線去監聽。（整個查
      緝和監控過程，有無發現戊○○涉案之不法情事？）我們
      直到進去安毒工廠的時候，才知道戊○○在裡面。我們之
      前就知道戊○○這個人，但是以為他只是甲○○的好朋友
      而已，例如甲○○坐野雞車下來，戊○○去載他，也沒有
      什麼證據跡象，認為戊○○涉入製毒的案件中。（本件破
      案的犯罪嫌疑人甲○○、戊○○外，有無其他參與製造毒
      品之人？）我們從頭到尾都只認為甲○○。」等語（參見
      本院卷第七十七頁至第八十六頁），顯見本件於查緝之過
      程中，亦未曾發現被告戊○○有何參與本件犯行之情形甚
      明。是尚難僅因被告戊○○將上開房屋中一房間借予被告
      甲○○使用，而被告甲○○在內製造第二級毒品，及被告
      戊○○曾幫被告甲○○過濾一桶不明黑色液體等情，即可
      遽認被告戊○○與甲○○間確有製造第二級毒品之犯意聯
      絡及行為分擔，亦至為灼然。
五、綜上所述，本件並無證據足證被告戊○○確有與被告甲○○
    共同製造第二級毒品之犯行，此外，復查無其他相關證據足
    資證明被告戊○○有何檢察官所指之犯行，基於無罪推定原
    則，自應為被告戊○○無罪之諭知。
據上論斷，應依刑事訴訟法第二百九十九條第一項前段、第三百
零一條第一項，毒品危害防制條例第四條第二項、第六項、第十
九條第一項，刑法第十一條、第二十五條第二項、第三十八條第
一項第三款，判決如主文。
本案經檢察官徐鈺婷到庭執行職務。
中    華    民    國  九十七  年    三    月    七    日
                  刑事第四庭  審判長  法  官  蔡憲德
                                      法  官  許兆慶
                                      法  官  吳育霖
上列正本證明與原本無異。
被告甲○○部分，兩造均得上訴
被告戊○○部分，檢察官得上訴。
如不服本判決，應於判決送達後十日內向本院提出上訴狀，上訴
書狀依法應敘述具體理由，如未敘述具體理由者，應於上訴期間
屆滿後二十日內補提理由書於本院（均應附繕本）。告訴人或被
害人如對於本判決不服者，應具備理由請求檢察官上訴，其上訴
期間之計算係以檢察官收受判決正本之日期為準。
中    華    民    國  九十七  年    三    月    七    日
                                      書記官  林美芳
附錄本案論罪科刑法條：
毒品危害防制條例第四條
製造、運輸、販賣第一級毒品者，處死刑或無期徒刑；處無期徒
刑者，得併科新臺幣一千萬元以下罰金。
製造、運輸、販賣第二級毒品者，處無期徒刑或七年以上有期徒
刑，得併科新臺幣七百萬元以下罰金。
製造、運輸、販賣第三級毒品者，處五年以上有期徒刑，得併科
新臺幣五百萬元以下罰金。
製造、運輸、販賣第四級毒品者，處三年以上十年以下有期徒刑
，得併科新臺幣三百萬元以下罰金。
製造、運輸、販賣專供製造或施用毒品之器具者，處一年以上七
年以下有期徒刑，得併科新臺幣一百萬元以下罰金。
前五項之未遂犯罰之。
附表一：
（一）甲基麻黃鹼毛重肆佰零玖點捌公克（包裝塑膠袋重拾壹點
      陸貳公克，取零點壹伍公克鑑定用罄，餘參佰玖拾捌點零
      參公克）。
（二）含去甲假麻黃鹼及甲基麻黃鹼之白色粉末淨重肆點參肆貳
      公克（驗後淨重肆點參參肆公克）
附表二：
┌──┬─────────┬───┬──┬────────┬───┐
│編號│      名  稱      │ 數 量│編號│名         稱   │ 數 量│
├──┼─────────┼───┼──┼────────┼───┤
│ 1  │排煙機            │1臺   │23  │虹吸管          │5條   │
├──┼─────────┼───┼──┼────────┼───┤
│ 2  │脫水機            │1臺   │24  │燒杯            │18個  │
├──┼─────────┼───┼──┼────────┼───┤
│ 3  │丙酮              │2桶   │25  │量杯            │2個   │
├──┼─────────┼───┼──┼────────┼───┤
│ 4  │鹽酸              │1桶   │26  │保鮮盒          │2盒   │
├──┼─────────┼───┼──┼────────┼───┤
│ 5  │冷凝器            │1支   │27  │藥物手冊        │2本   │
├──┼─────────┼───┼──┼────────┼───┤
│ 6  │試管              │6支   │28  │化工辭典        │1本   │
├──┼─────────┼───┼──┼────────┼───┤
│ 7  │玻璃皿            │2塊   │29  │檸檬酸          │1包   │
├──┼─────────┼───┼──┼────────┼───┤
│ 8  │滴管              │5支   │30  │小蘇打粉        │1包   │
├──┼─────────┼───┼──┼────────┼───┤
│ 9  │玻璃管            │10支  │31  │透明塑膠袋      │1批   │
├──┼─────────┼───┼──┼────────┼───┤
│ 10 │攪拌棒            │3支   │32  │氫氧化鈉        │2瓶   │
├──┼─────────┼───┼──┼────────┼───┤
│ 11 │溫度計            │1支   │33  │草酸            │1瓶   │
├──┼─────────┼───┼──┼────────┼───┤
│ 12 │比重計            │2支   │34  │鋁箔紙          │1捲   │
├──┼─────────┼───┼──┼────────┼───┤
│ 13 │酸鹼值試劑        │1盒   │35  │燒杯支架        │1座   │
├──┼─────────┼───┼──┼────────┼───┤
│ 14 │砝碼組            │1盒   │36  │攪拌器組        │3個   │
├──┼─────────┼───┼──┼────────┼───┤
│ 15 │活性碳            │2包   │37  │濾網            │3個   │
├──┼─────────┼───┼──┼────────┼───┤
│ 16 │酒精              │2罐   │38  │砵杵組          │2組   │
├──┼─────────┼───┼──┼────────┼───┤
│ 17 │丙酮              │2罐   │39  │磅秤            │3臺   │
├──┼─────────┼───┼──┼────────┼───┤
│ 18 │乙醚              │2罐   │40  │酒精燈組        │2組   │
├──┼─────────┼───┼──┼────────┼───┤
│ 19 │工業用酒精        │2罐   │41  │天秤            │1臺   │
├──┼─────────┼───┼──┼────────┼───┤
│ 20 │不明毒液（氯防）  │2罐   │42  │漏斗            │5個   │
├──┼─────────┼───┼──┼────────┼───┤
│ 21 │不明液體（石灰水）│1罐   │43  │濾紙            │3盒   │
├──┼─────────┼───┼──┼────────┼───┤
│ 22 │乙酸鈉            │1罐   │44  │攪拌工具        │1組   │
└──┴─────────┴───┴──┴────────┴───┘
（以下空白）


司法院資訊處製作；財團法人民間司法改革基金會備份。
